【裁判字號】    98,審小上,52
【裁判日期】    980429
【裁判案由】    給付違約金
【裁判全文】
臺灣臺北地方法院民事裁定            98年度審小上字第52號
上  訴  人  芊盈營造有限公司
法定代理人  乙○○
被上訴人    台北縣政府衛生局
法定代理人  甲○○
上列當事人間請求給付違約金事件，上訴人對於民國98年3 月12
日本院新店簡易庭所為年97度店小字第1229號第一審判決提起上
訴，本院裁定如下：
    主  文
上訴駁回。
第二審訴訟費用新臺幣壹仟伍佰元由上訴人負擔。
    理  由
一、按對於小額程序第一審裁判之上訴或抗告，非以其違背法令
    為理由，不得為之；上訴狀內應記載上訴理由，表明下列各
    款事項：一、原判決所違背之法令及其具體內容。二、依訴
    訟資料可認為原判決有違背法令之具體事實，民事訴訟法第
    436 條之24第2 項、第436 條之25定有明文。又依同法第43
    6 條之32第2 項準用第468 條、第469 條規定，判決不適用
    法規或適用不當者，為違背法令，其中判決有同法第469 條
    第1 款至第5 款情形之一者，為當然違背法令。是當事人於
    小額訴訟程序提起上訴，如依民事訴訟法第468 條規定，以
    第一審判決有不適用法規或適用法規不當為理由時，其上訴
    狀或理由書應有具體之指摘，並揭示該法規之條項或其內容
    。若係成文法以外之法則，應揭示該法則之旨趣。倘為司法
    院解釋、或最高法院之判例，則應揭示該判解之字號或其內
    容。如以民事訴訟法第469 條第1 款至第5 款情形為理由時
    ，其上訴狀或理由書，應揭示合於該條款之事實。故對於小
    額程序之第一審裁判提起上訴時，如上訴論旨並未具體指出
    原審認定事實有如何違反法令情事，更未具體指明其所違反
    法令之條項或其內容，不得謂已合法表明上訴理由，其上訴
    自難認為合法，而屬上訴不合程式，第二審法院應依同法第
    436 條之32第2 項準用同法第444 條第1 項以裁定駁回之。
二、本件上訴人上訴意旨略以：原審民國98年2 月12日言詞辯論
    期日證人所言與事實不符，且言詞辯論筆錄第5 頁有關監造
    計畫提出時間，行政院公共工程委員會明文規定「監造計畫
    書應於開工前，提供廠商配合辦理」，另於水土保持局及現
    正進行案件皆是如此，監造計畫與施工計畫顯有絕對必要關
    聯性，且上訴人並未因被上訴人刁難而不配合，仍於4 月30
    日通過施工計畫審核，原審法院不能據以為判決上訴人不履
    行合約之理由。又上訴人於4 月14日開工，被上訴人竟於4
    月25日以口頭與上訴人解除契約。再者，系爭工程分別於97
    年3 月31日、97年4 月25日、97年5 月8 日、97年5 月13日
    召開4 次會議，上訴人曾要求上訴人之工地負責人孔承宗於
    97年5 月13日第4 次會議記錄中簽註被上訴人違法濫權事實
    ，惟被上訴人迄今仍未交付該第4 次會議記錄，上訴人請求
    被上訴人提出曾註記被上訴人違法濫權之會議記錄。又原審
    審理期間，上訴人訊問證人孔承宗時，問孔承宗有無向被上
    訴人、監造單位反應現場或工程上問題，孔承宗依上訴人所
    為刑事告訴狀所載唸出，係就事實、問題、時間點等事實陳
    述，並非邏輯問題，詎原審竟判決認定該證言並非孔承宗自
    由意志及親身見聞，並不合法云云。
三、經查，本件上訴人對於小額程序之第一審判決提起上訴，係
    就原審取捨證據認定事實任加指摘，並未具體指出原判決所
    違背之法令及其具體內容，暨依訴訟資料可認為原判決有違
    背法令之具體事實，揆諸前揭說明，自不得謂已合法表明上
    訴理由，其上訴不合程式，顯難認為合法，自應由二審法院
    以裁定駁回之。
據上論結，本件上訴為不合法，依民事訴訟法第436 條之32第1
項、第2 項、第444 條第1 項前段、第436 條之19第1 項、第95
條、第78條，裁定如主文。
中    華    民    國    98    年    4     月    29    日
              民事第六庭  審判長  法  官  劉坤典
                                  法  官  黃柄縉
                                  法  官  劉又菁
以上正本係照原本作成。
本件不得抗告。
中    華    民    國    98    年    4     月    29    日
                                  書記官  潘惠梅


司法院資訊處製作；財團法人民間司法改革基金會備份。
